【裁判字號】    95,訴緝,7
【裁判日期】    950126
【裁判案由】    槍砲彈藥刀械管制等
【裁判全文】
臺灣板橋地方法院刑事判決               95年度訴緝字第7號
公  訴  人  臺灣板橋地方法院檢察署檢察官
被      告  甲○○
                    （現另案在臺灣台北看守所執行中）
上列被告因竊盜案件，經檢察官提起公訴（93年度偵字第18072
號），因被告於準備程序進行中就被訴事實為有罪之陳述，經告
知簡式審判程序之旨，本院裁定由受命法官獨任進行簡式審判程
序，並判決如下：
    主  文
甲○○共同連續攜帶兇器竊盜，處有期徒刑捌月。扣案如附表編
號1 所示之竊盜工具壹支沒收。
    事  實
一、甲○○與楊勝傑（竊盜部分，業已審結）共同基於意圖為自
    己不法所有之概括犯意聯絡，連續為下列竊盜行為：
  (一)於民國93年7 月8 日上午8 時許，見丁○○所有之車號HC–
    1931號自用小客車，停放在臺北縣土城市○○街○路旁，竟
    由甲○○把風，楊勝傑持客觀上具有殺傷力之兇器如附表編
    號1 之一字螺絲起子，自其砸毀之右前車窗玻璃侵入車內，
    竊取車內丁○○所有之信用卡共3 張（含中國信託銀行、匯
    豐銀行、富邦銀行等信用卡各乙張）、信用卡帳單及丁○○
    之住家鑰匙等物，得手後，復於同日某時（非夜間），憑信
    用卡帳單之地址，至丁○○位於臺北縣板橋市○○路住家（
    地址詳卷），持所竊大門鑰匙，開啟丁○○住家門鎖，無故
    侵入丁○○住宅，竊取丁○○及其家人所有之筆記型電腦（
    價值約新臺幣【下同】32000 元）、NIKON 牌相機含3 個鏡
    頭（價值約28000 元）、SONY牌V8（價值約23 000元）、鑽
    石項鍊（裝在紅色項鍊首飾盒內）、鑽石耳環、鑽石戒指5
    只、金手鍊2 條、18 K金紅寶石等首飾（共價值400000元）
    、手錶3 只（共價值90000 元，含1 只SEIKO 牌、2 只金錶
    ）、項鍊盒1 個、銀行存摺8 本（含彰化銀行2 本、台新銀
    行、華信銀行、臺灣中小企業銀行、第一商業銀行、樹林郵
    局及板橋郵局各乙本）、金融卡與印章2 個等財物，得手後
    ，逃逸無蹤。
  (二)繼於93年10月3 日凌晨2 時許，見乙○○所有之車號7T–94
    00號自用小客車，停放在臺北縣土城市○○路587 巷內，復
    承前手法，由甲○○把風，而楊勝傑持前開一字螺絲起子，
    自其砸毀玻璃之車窗進入車內，竊取車內重低音喇叭音箱乙
    台及數片音樂CD片（共價值約6000元，業已發還）得手後，
    藏放在臺北縣板橋市○○路○ 段50巷11號4 樓租屋處。
  (三)又於93年11月7 日下午3 時30分許，見丙○○所有之車號4
    899 –DT號自用小客車，停放在臺北縣板橋市○○路155 巷
    13號對面，仍承前手法，由甲○○把風，而楊勝傑持上開一
    字螺絲起子，自其砸毀玻璃之車窗，侵入車內，竊取車內丙○○所有之IN–DASH牌液晶電視乙台（價值約9000元）及富
    士牌數位相機各乙台（價值約15600 元，業已發還），得手
    後，藏放在臺北縣板橋市○○路○ 段50巷11號4 樓租屋處。
二、嗣於93年11月8 日下午5 時30分許，在臺北縣板橋市○○路
    ○段50巷22號地下3 樓，甲○○與陳賜忠（另為不起訴處分
    ）正欲取車時，經埋伏之員警持搜索票盤詰，甲○○即主動
    自其手提包內，取出楊勝傑所有之槍管乙支，交由員警扣案
    。員警另自甲○○交由陳賜忠持有之手提包內，扣得如附表
    所示之竊盜工具1 批及棉質手套1 雙（其中附表編號1 一字
    螺絲起子係楊勝傑所有供犯本案竊盜罪所用之物，其他物品
    與本案無涉）。甲○○復帶警至臺北縣板橋市○○路○ 段50
    巷11號4 樓租屋處，員警再查獲楊勝傑，並扣得丁○○所有
    之項鍊首飾盒1 個、中國信託信用卡1 張、乙○○所有之重
    低音喇叭1 台、丙○○所有之液晶電視1 台及數位相機1 台
    （均業已發還被害人）、楊勝傑所有之具有殺傷力之改造手
    槍1 支（槍枝管制編號：0000000000，槍管於甲○○手提包
    內為警方起獲，業如前述，警方隨即於甲○○、楊勝傑住處
    起獲槍身、零件、彈匣，該槍為警察在楊勝傑及甲○○面前
    組裝）及具殺傷力之改造子彈1 顆（原扣案5 顆子彈，其中
    4 顆因無法擊發，認不具殺傷力）（楊勝傑涉犯槍砲彈藥刀
    械管制條例案件部分，業經審結）。
三、案經丁○○、乙○○、丙○○訴由臺北縣政府警察局大安分
    局報請臺灣板橋地方法院檢察署檢察官偵查起訴。
    理  由
一、訊據被告甲○○對於上揭事實坦承不諱（見93年度偵字第18
    072 號偵查卷第15、16、20至23頁及本院準備程序筆錄），
    核與告訴人丁○○、乙○○、丙○○於警詢中及丙○○於偵
    查中具結證述之情節相符，且經同案被告楊勝傑迭於警詢及
    偵查中就如事實欄一(一)、(二)、(三)如何與被告甲○○分工共同
    行竊等情供明在卷（同上偵查卷第27至35頁、第103 、104
    頁、第125 至127 頁），此外，並有臺北市政府警察局大安
    分局搜索扣押筆錄1 份、扣押物品目錄表1 份、贓物認領保
    管單3 份在卷可佐，復有如附表編號1 所示之竊盜工具一字
    螺絲起子1 支扣案可資佐證。被告之自白與事實相符，應堪
    信實。另據被害人丁○○於警詢時陳稱：伊係於當天晚上6
    時回家發，才發現家裡遭竊等語（偵查卷第40頁），是本案
    並無證據顯示被告2 人係於夜間侵入被害人丁○○家中行竊
    ，附此敘明。綜上，本案事證明確，被告竊盜犯行洵堪認定
    ，應依法論處。
二、按刑法第321 條第1 項第3 款之攜帶兇器竊盜罪，係以行為
    人攜帶兇器竊盜為其加重條件，此所謂兇器，其種類並無限
    制，凡客觀上足對人之生命、身體、安全構成威脅，具有危
    險性之兇器均屬之，且祇須行竊時攜帶此種具有危險性之兇
    器為已足，並不以攜帶之初有行兇之意圖為必要，查共犯楊
    勝傑持以行竊所用之一字螺絲起子，質地堅硬，頂部尖銳重
    ，如以之攻擊人體，客觀上顯足以造成相當之傷害，堪認具
    殺傷力而足供兇器之使用。核被告甲○○所為，係犯刑法第
    354 條毀損罪、同法第306 條第1 項侵入住宅罪、及同法第
    320 條第1 項普通竊盜罪（事實欄一(一)後段之竊盜犯行）及
    同法第321 條第1 項第3 款之攜帶兇器竊盜罪（事實欄一(一)
    前段、(二)、(三)之竊盜犯行）。又被告甲○○與楊勝傑間就上
    開竊盜之犯罪事實，有犯意聯絡及行為分擔，均為共同正犯
    。另被告先後1 次普通竊盜犯行及3 次攜帶兇器竊盜犯行，
    均時間緊接，犯罪手法相同，所犯復係基本犯罪構成要件同
    一之罪名，顯係基於概括之犯意反覆為之，為連續犯，應依
    刑法第56條之規定論以一連續攜帶凶器竊盜罪，並加重其刑
    。又被告所犯毀損罪、侵入住宅罪與加重竊盜罪間，有方法
    結果之牽連關係，從一重之加重竊盜罪處斷。公訴人雖漏論
    刑法第306 條第1 項之侵入住宅罪，惟於起訴事實業已提及
    ，應予補充附此敘明。爰審酌被告之素行，智識程度（高中
    畢業），其不思以正途獲取財物之犯罪動機、目的，犯罪之
    手段，竊得財物之價值，對被害人所生危害，及犯罪後坦承
    犯行態度良好等一切情狀，量處如主文所示之刑，以示懲儆
    。
三、扣案如附表所示編號1 之竊盜工具一字螺絲起子1 支，為共
    犯楊勝傑所有，並供本案犯罪所用之物，業據同案被告楊勝
    傑供認無訛（偵查卷第28、29、125 頁）應依刑法第38條第
    1 項第2 款之規定宣告沒收之。而如附表所示編號2 至7 之
    工具及棉質手套1 雙，雖為共犯楊勝傑所有，惟無證據顯示
    為供本案竊盜所用之物，爰不宣告沒收，附此敘明。
據上論斷，應依刑事訴訟法第273 條之1 第1 項、第299 條第1
項前段，刑法第11條前段、第28條、第56條、第306 條第1 項、
第321 條第1 項第3 款、第354 條、第55條、第38條第1 項第2
款，判決如主文。
本案經檢察官張慶林到庭執行職務。
中    華    民    國    95    年    1     月    26    日
                  刑事第十二庭  法  官  吳幸娥
以上正本證明與原本無異
如不服本判決應於送達後10日內向本院提出上訴狀
                                書記官  洪惠玲
中    華    民    國    95    年    1     月    26    日
附表：
┌──┬──────┬──┐
│編號│名稱        │數量│
├──┼──────┼──┤
│1   │一字螺絲起子│1   │
├──┼──────┼──┤
│2   │十字螺絲起子│2   │
├──┼──────┼──┤
│3   │小型壓力剪  │1   │
├──┼──────┼──┤
│4   │T字六角板手 │1   │
├──┼──────┼──┤
│5   │T字起子     │1   │
├──┼──────┼──┤
│6   │手電筒      │1   │
├──┼──────┼──┤
│7   │銼刀        │1   │
└──┴──────┴──┘
附錄本案論罪科刑法條全文：
中華民國刑法第321條
 犯竊盜罪而有左列情形之一者，處六月以上、五年以下有期徒刑
：
一  於夜間侵入住宅或有人居住之建築物、船艦或隱匿其內而犯
之者。
二  毀越門扇、牆垣或其他安全設備而犯之者。
三  攜帶兇器而犯之者。
四  結夥三人以上而犯之者。
五  乘火災、水災或其他災害之際而犯之者。
六  在車站或埠頭而犯之者。
前項之未遂犯罰之。
中華民國刑法第306條
無故侵入他人住宅、建築物或附連圍繞之土地或船艦者，處一年
以下有期徒刑、拘役或三百元以下罰金。
無故隱匿其內，或受退去之要求而仍留滯者，亦同。
中華民國刑法第354條
毀棄、損壞前二條以外之他人之物或致令不堪用，足以生損害於
公眾或他人者，處二年以下有期徒刑、拘役或五百元以下罰金。


司法院資訊處製作；財團法人民間司法改革基金會備份。
